臺灣高雄地方法院刑事判決　　　　　 100年度審易字第3117號
公　訴　人　臺灣高雄地方法院檢察署檢察官
被　　　告　鄭偉成
　　　　　　樂庭豪
上列被告因恐嚇案件，經檢察官提起公訴（100年度偵字第15187
號），本院依簡式審判程序，判決如下：
    主  文
鄭偉成共同犯恐嚇危害安全罪，處有期徒刑參月，如易科罰金，
以新臺幣壹仟元折算壹日。扣案之玩具槍壹支，沒收之。
樂庭豪共同犯恐嚇危害安全罪，處有期徒刑參月，如易科罰金，
以新臺幣壹仟元折算壹日。扣案之玩具槍壹支，沒收之。
    事  實
一、鄭偉成因得知友人與劉台立因食品安全衛生檢舉事件而生嫌
    隙，竟夥同樂庭豪，共同基於恐嚇之犯意連絡，於民國100
    年2月27日下午1時許，由鄭偉成持其所有之玩具槍1支、樂
    庭豪持鄭偉成交付於路邊撿拾之鐵管1支，前往劉台立位於
    高雄市三民區「三民第一公有市場」（下稱「三民市場」）
    之甲4、甲5攤位前理論，並分別以持槍上膛作勢射擊及持拿
    鐵棒等加害他人生命、身體、財產安全之肢體動作，恐嚇劉
    台立，致使劉台立心生畏懼，足生危害於安全。嗣經警調閱
    現場附近之監視器畫面，尋線查獲鄭偉成及樂庭豪，並扣得
    上開之玩具槍1支。
二、案經劉台立訴由高雄市政府警察局三民第一分局報告臺灣高
    雄地方法院檢察署檢察官偵查起訴。
    理  由
一、本件被告鄭偉成、樂庭豪所犯係死刑、無期徒刑、最輕本刑
    為3年以上有期徒刑以外之罪，渠等於準備程序中就被訴事
    實均為有罪之陳述，經告知簡式審判程序之旨，並聽取公訴
    人、被告之意見後，本院裁定進行簡式審判程序；又簡式審
    判程序之證據調查，依刑事訴訟法第273條之2規定，不受同
    法第159條第1項審判外陳述排除之限制，再被告對於卷內之
    各項證據亦不爭執證據能力，故卷內所列之各項證據，自得
    作為證據，先予敘明。
二、上揭事實，業據被告鄭偉成、樂庭豪於本院審理時均坦承不
    諱，核與證人即告訴人劉台立所證述之情節相符，復有監視
    器翻拍照片4張、高雄市政府警察局前鎮分局扣押筆錄、扣
    押物品目錄表各1份（警卷第21頁至第23頁、第25頁、第27
    頁、第28頁）及扣案之玩具槍1支可佐，足認被告2人之任意
    性自白與事實相符，應可採信。從而，本件事證明確，被告
    鄭偉成、樂庭豪恐嚇危害安全之犯行堪予認定，應依法論科
    。
三、按刑法第305條所謂致生危害於安全，係指受惡害之通知者
    ，因其恐嚇，生安全上之危險與實害；且係以使人生畏怖心
    為目的，而通知將加惡害於被害人而言（最高法院52年台上
    字第751號判例意旨參照）。查本件被告鄭偉成、樂庭豪分
    持玩具槍及鐵管至「三民市場」，並於告訴人面前作持槍上
    膛作勢射擊及持拿鐵棒等加害他人生命、身體、財產安全之
    肢體動作威嚇告訴人，自足以使告訴人心生畏懼，而致生危
    害其生命安全，是核被告鄭偉成、樂庭豪所為，均係犯刑法
    第305條之恐嚇危害安全罪。渠等就上開犯行，有犯意聯絡
    及行為分擔，應論以共同正犯。爰審酌被告2人因其友人與
    告訴人間之市場檢舉糾紛而生不睦，不思事件之原委，亦無
    視於三民市場人潮來往頻繁，竟持玩具槍、鐵管至告訴人之
    攤位前，公然拉槍機作勢射擊及持鐵管等肢體動作，藉此恐
    嚇報復，不僅使告訴人因而心生畏懼，惶惶終日，更影響社
    會治安頗鉅，顯然欠缺法治觀念，惡性非輕，惟念其等犯後
    均坦承犯行，態度尚可，暨兼衡犯罪動機、目的、手段及造
    成告訴人之危害程度等一切情狀，分別量處如主文所示之刑
    及諭知易科罰金之折算標準，以示懲儆。至扣案之玩具槍1
    支，係被告鄭偉成所有且供其為本件犯行所用之物，業經被
    告鄭偉成自承在卷（本院審易卷第17頁），應依刑法第38條
    第1項第2款規定及共犯責任共同之原則，分別於被告鄭偉成
    、樂庭豪之主文項下宣告沒收之。另被告樂庭豪上開所持由
    被告鄭偉成交付之鐵管1支，係路邊所撿拾乙節，為被告鄭
    偉成供陳不諱，非被告2人所有，且未扣案，爰不予宣告沒
    收，附此敘明之。
據上論斷，應依刑事訴訟法第273條之1第1項、第299條第1項前
段，刑法第28條、第305條、第41條第1項前段、第38條第1項第2
款，刑法施行法第1條之1，判決如主文。
本案經檢察官陳孟皇到庭執行職務。
中    華    民    國  100    年    11    月    9    日
                      刑事第十庭  法  官  林勳煜
以上正本證明與原本無異。
如不服本判決應於收受送達後10日內向本院提出上訴書狀，並應
敘述具體理由；如未敘述上訴理由者，應於上訴期間屆滿後20日
內向本院補提理由書（均須按他造當事人之人數附繕本）「切勿
逕送上級法院」。
中    華    民    國   100    年    11    月    9     日
                              書記官  陳莉庭
附錄本判決論罪科刑法條：
中華民國刑法第305條
以加害生命、身體、自由、名譽、財產之事，恐嚇他人致生危於
安全者，處2年以下有期徒刑、拘役或300元以下罰金。